臺灣高等法院臺中分院刑事判決
111年度上訴字第1295號

上  訴  人  
即  被  告  簡文濱
選任辯護人  鄭聿珊律師（法扶律師）
上列上訴人即被告因違反毒品危害防制條例等案件，不服臺灣臺
中地方法院111年度訴字第130號中華民國111年4月14日第一審判
決（起訴案號：臺灣臺中地方檢察署110年度偵字第38113號，移
送併辦案號：111年度偵字第6955、6956號），提起上訴，本院
判決如下：
    主  文
原判決撤銷。
簡文濱共同運輸第二級毒品，處有期徒刑伍年貳月。
扣案如附表一編號1號所示之第二級毒品大麻共肆包（含外包裝
袋共肆只）均沒收銷燬；扣案如附表一編號2、3號及附表二編號
3至5號所示之物品、偽造之「王○○」署押壹枚均沒收。
    犯罪事實
一、簡文濱明知大麻係毒品危害防制條例第2條第2項第2款所規
    定之第二級毒品，且屬行政院依懲治走私條例第2條第3項授
    權所公告之管制進口物品，依法不得運輸、私運進口，竟與
    其所稱姓名「林孟函」之友人（下稱「林孟函」）、綽號「
    小龜」（下稱「小龜」）等真實姓名年籍不詳之人，共同基
    於運輸第二級毒品、私運管制物品進口、行使偽造準私文書
    之犯意聯絡，於民國110年10月間，經「林孟函」透過通訊
    軟體與使用如附表二編號3號所示行動電話（下稱本案行動
    電話，裝有門號0000000000號之SIM卡1張）之簡文濱聯繫，
    並指示簡文濱設法在我國境內取得他人身分證件以將該他人
    作為裝有大麻包裹之收件人後，簡文濱即透過放款方式，取
    得不知情之借款人王○○之國民身分證正本及駕照影本各1張
    ，再使用本案行動電話傳送該等證件之翻拍照片予「林孟函
    」，「林孟函」旋以收件人王○○、收件地址臺中市○區○○○路
    000號、貨品名稱蛋白粉及水瓶等內容，從加拿大委託不知
    情之「DHL」快遞公司運送實際上裝有如附表一所示之大麻4
    包（總驗前淨重814.51公克，均菸草狀）、蛋白粉及水瓶等
    物品之包裹（下稱本案包裹）至我國境內，並透過填載王○○
    之個人資料及本案行動電話之門號、上傳王○○之身分證件翻
    拍照片、輸入簡文濱所告知傳送至本案行動電話之簡訊驗證
    碼等方式，註冊「EZ WAY易利委」報關委任行動應用程式後
    ，使用該應用程式之「紙本委任書」功能，擅自以「王○○」
    之名義填載具準文書性質、表示王○○委任「DHL」快遞公司
    辦理本案包裹通關作業手續之「個案委任書」電子文件1份
    ，且於該電子文件上偽簽署名「王○○」1枚，據以向財政部
    關務署臺北關提出申請而行使，足以生損害於王○○及財政部
    關務署臺北關管理通關作業事宜之正確性，復經「小龜」指
    派某真實姓名年籍不詳之人，於不詳時、地當面交付前揭本
    案包裹所載收件地址之地圖予簡文濱，由簡文濱前往該收件
    地址監控、把風本案包裹之投遞狀況。嗣於同年11月9日凌
    晨5時38分許，由「DHL」快遞公司運送之本案包裹運抵臺灣
    桃園國際機場，為財政部關務署臺北關關員查獲、扣案，並
    移請法務部調查局桃園市調查處協助查緝，經調查員依本案
    包裹之收件地址、聯絡電話（即本案行動電話之門號）循線
    追查，獲悉簡文濱於同年月16日騎乘機車至本案包裹之收件
    地址附近監控投遞狀況後離去，乃於翌日（17）下午3時13
    分許，在臺中市○○區○○路000號簡文濱之居所前，持臺灣臺
    中地方檢察署檢察官核發之拘票對簡文濱執行拘提，並依法
    執行附帶搜索，當場扣得如附表二所示包含本案行動電話、
    前揭王○○之身分證件在內之物品，而查悉上情。　　　
二、案經法務部調查局臺中市調查處報告臺灣臺中地方檢察署檢
    察官偵查後起訴及移送併辦審理。
    理  由
一、證據能力：
　　按被告以外之人於審判外之陳述，雖不符刑事訴訟法第159
    條之1至第159條之4之規定，而經當事人於審判程序同意作
    為證據，法院審酌該言詞陳述或書面陳述作成時之情況，認
    為適當者，亦得為證據。又當事人、代理人或辯護人於法院
    調查證據時，知有第159條第1項不得為證據之情形，而未於
    言詞辯論終結前聲明異議者，視為有前項之同意，同法第15
    9條之5亦有明定。查本件檢察官、上訴人即被告簡文濱（下
    稱被告）及其辯護人就下列所引被告以外之人於審判外陳述
    之證據能力均表示沒有意見（見本院卷第89頁），且迄至言
    詞辯論終結，均未聲明異議，本院審酌該些供述證據作成時
    ，核無違法取證或其他瑕疵，認為以之作為本案之證據屬適
    當，自有證據能力。
  ㈡本案認定犯罪事實所引用之卷內非供述證據，並無證據證明
    係實施刑事訴訟程序之公務員違背法定程序所取得，且經本
    院於審理中提示並告以要旨而為調查時，檢察官、被告及其
    辯護人均未爭執該等非供述證據之證據能力，自應認均具有
    證據能力。
二、認定事實所憑之證據及得心證之理由：
  ㈠訊據被告就上開事實於警詢時、偵查中、原審及本院訊問、
    準備程序及審理中均坦承不諱（見偵卷第35至46、119至128
    、191至193頁、聲羈卷第24頁、原審卷第36至38、88至89、
    139至141頁、本院卷第64、87、124頁），核與證人即被害
    人王○○於警詢時之證述相符（見偵卷第259至261頁），且有
    本案行動電話內通訊紀錄及相簿之翻拍照片、本案包裹收件
    地址附近之蒐證照片、「個案委任書」及「王○○」國民身分
    證之翻拍照片、法務部調查局臺中市調查處搜索筆錄、財政
    部關務署臺北關110年11月9日北機核移字第1100102332號函
    暨所附艙單資料查詢結果清表、扣押貨物／運輸工具收據及
    搜索筆錄、法務部調查局110年11月11日調科壹字第1102320
    9530號鑑定書及111年1月10日調科壹字第11123000400號鑑
    定書、貨物運送單據等在卷可稽（見偵卷第47至57、61至89
    、93至101、105至111、183至187、205、271頁、原審卷第5
    5頁），及如附表一編號1至3、附表二編號3至5所示等物扣
    案可憑，堪認被告之任意性之自白與事實相符，堪以採信。
  ㈡又扣案如附表一編號1號之菸草4包（總驗前淨重814.51公克
    、總驗餘淨重813.95公克），經送請法務部調查局濫用藥物
    實驗室以化學呈色法、氣相層析質譜法鑑驗結果，均檢出大
    麻成分等情，有前揭法務部調查局鑑定書（見偵卷第101、2
    05、271頁、原審卷第55頁）在卷可佐，足證該4包菸草確含
    有大麻成分，均屬毒品危害防制條例第2條第2項第2款所稱
    之第二級毒品。
  ㈢綜上，本案事證明確，被告犯行堪以認定，應予依法論科。
三、論罪：
  ㈠按大麻為毒品危害防制條例第2條第2項第2款所列管第二級毒
    品，依法不得運輸、持有；復為依據懲治走私條例第2條第3
    項規定依法律授權行政院公告「管制物品管制品項及管制方
    式」第1點第3款之管制進出口物品，依法不得私運進口。次
    按運輸毒品行為，係指一切轉運與輸送毒品之情形而言，不
    論係自國外輸入或國內各地間之輸送，凡將毒品由甲地運輸
    至乙地，均屬之。亦不以兩地間毒品直接搬運輸送移轉存置
    於特定地點為限，各行為人之間若基於共同之犯意以迂迴、
    輾轉方法，利用不相同之運輸工具、方法，將特定之標的物
    （毒品）移轉運送至終極之目的地者，亦包括的認其各階段
    之「運輸」行為，均在運輸毒品罪之內，而各應對全部犯罪
    事實，負共同正犯之責（最高法院107年度台上字第4037號
    判決意旨參照）。再運輸毒品罪之成立，並非以所運輸之毒
    品已運抵目的地為要件，區別既遂、未遂之依據，係以已否
    起運離開現場為準，如已起運離開現場而進入運輸途中，即
    屬既遂，不以達到目的地為必要。而所稱「運輸毒品」行為
    ，乃指自某地運送至他地而言，自國外運至國內，固屬之，
    於國內之甲地運至乙地，祇要在其犯罪計畫之內，亦同屬之
    。故於走私入境之情形，所謂之運輸行為，當自外國之某處
    起運，包含中間之出、入境（海關），迄至國內最後之收貨
    完成止，皆含括在內，不能割裂認為國內接貨階段，屬犯罪
    已經完成之事後幫助作為（最高法院110年度台上字第2469
    號判決意旨參照）。又懲治走私條例第2條第1項之私運管制
    物品進口罪，係指私運該物品進出國境而言（最高法院99年
    度台上字第8124號判決意旨參照）；凡私運該物品進入我國
    統治權所及之領土、領海或領空，其走私行為即屬既遂。查
    本件扣案之第二級毒品大麻既經自加拿大起運且進入我國境
    內而遭查獲 ，則此運輸第二級毒品大麻及私運管制物品進
    口之犯行已達既遂階段。
　㈡核被告所為，係犯毒品危害防制條例第4條第2項之運輸第二
    級毒品罪、懲治走私條例第2條第1項之私運管制物品進口罪
    以及刑法第216條、第210條、第220條第2項之行使偽造準私
    文書罪。
  ㈢被告與「林孟函」、「小龜」等不詳人士間，就上開犯行均
    有犯意聯絡及行為分擔，皆為共同正犯。
　㈣又本案上開運輸第二級毒品、私運管制物品進口等犯行，乃
    係委由不知情之「DHL」快遞公司為之，應論以間接正犯。
  ㈤本案被告共同於具準私文書性質之「個案委任書」上偽造「
    王○○」署押1枚之行為，係屬偽造該準私文書行為之一部，
    而偽造該準私文書之低度行為，復為行使之高度行為所吸收
    ，均不另論罪。
  ㈥本案被告共同所為之運輸第二級毒品、私運管制物品進口及
    行使偽造準私文書行為間，客觀行為具有局部之同一性、著
    手實行階段並無明顯區隔，且主觀上均係以從國外輸入裝有
    大麻之本案包裹至我國境內為最終目的，依一般社會通念，
    應評價為法律概念之一行為，方符刑罰公平原則，是本案被
    告係以法律上一行為同時觸犯運輸第二級毒品、私運管制物
    品進口及行使偽造準私文書罪，屬想像競合犯，應依刑法第
    55條前段規定，從一重之運輸第二級毒品罪處斷。
  ㈦臺灣臺中地方檢察署檢察官以111年度偵字第6955、6956號移
    送併辦部分，與本件提起公訴部分為同一事實，法院自應一
    併審酌。
　㈧另公訴檢察官於原審審理中固主張本案被告尚涉犯違反組織
    犯罪防制條例第3條第1項前段之參與犯罪組織罪嫌，惟公訴
    檢察官對於存有「林孟函」、「小龜」等不詳人士所組成具
    有內部層級管理結構以及歸屬性、指揮性或從屬性等關係之
    犯罪組織，以及被告有基於參與犯罪組織之認識而加入該犯
    罪組織等情，均未具體指出證明之方法，依卷內事證復無從
    排除被告係為實施本案犯行而與「林孟函」、「小龜」等不
    詳人士隨意組成共犯關係之合理可能，是單憑被告與「林孟
    函」、「小龜」等不詳人士共同為本案犯行一節，自不足率
    認本案被告有何參與犯罪組織之行為，故檢察官於原審審理
    中此部分之主張，尚無可採。
  ㈨刑之加重、減輕：　　
  ⒈被告雖為累犯，但不加重其刑：
　①按有關累犯加重本刑部分，不生違反憲法一行為不二罰原則
    之問題。惟其不分情節，基於累犯者有其特別惡性及對刑罰
    反應力薄弱等立法理由，一律加重最低本刑，於不符合刑法
    第59條所定要件之情形下，致生行為人所受之刑罰超過其所
    應負擔罪責之個案，其人身自由因此遭受過苛之侵害部分，
    對人民受憲法第8條保障之人身自由所為限制，不符憲法罪
    刑相當原則，牴觸憲法第23條比例原則。於此範圍內，有關
    機關應自本解釋公布之日起2年內，依本解釋意旨修正之。
    於修正前，為避免發生上述罪刑不相當之情形，法院就該個
    案應依本解釋意旨，裁量是否加重最低本刑（司法院釋字第
    775號解釋參照）。是為避免發生罪刑不相當之情形，法院
    就符合累犯要件之被告，仍應以其是否有其特別惡性或對刑
    罰反應力薄弱等事由，依職權本於合目的性之裁量，妥適審
    酌被告所犯前後數罪間，關於前案之性質（故意或過失）、
    前案徒刑之執行完畢情形（有無入監執行完畢、是否易科罰
    金或易服社會勞動）、再犯之原因、兩罪間之差異（是否同
    一罪質、重罪或輕罪）、主觀犯意所顯現之惡性及其反社會
    性等情，綜合判斷各別被告有無因加重本刑致生所受刑罰超
    過其所應負擔罪責之情形，裁量是否加重最低本刑。
　②被告於本案行為前因⑴竊盜案件，經臺灣臺中地方法院以107
    年度易緝字第109號判處有期徒刑3月確定；⑵因竊盜案件，
    經臺灣新北地方法院以107年度審簡字第984號判處有期徒刑
    3月確定，嗣上開案件，經臺灣新北地方法院以107年度聲字
    第4313號裁定應執行有期徒刑5月確定（下稱前案），送監
    執行後，於108年1月21日改易科罰金執行完畢出監一節，有
    臺灣高等法院被告前案紀錄表在卷可憑，此為公訴檢察官主
    張此構成累犯之事實（見本院卷第124頁），是被告於前案
    之有期徒刑執行完畢後，5年內故意再犯本案有期徒刑以上
    之罪，符合刑法第47條第1項所定累犯之要件。然除運輸第
    二級毒品罪之法定刑為無期徒刑部分，依法本即不得加重外
    ，就法定刑為有期徒刑及併科罰金部分是否加重，參酌司法
    院大法官會議釋字第775號解釋意旨，考量其上開構成累犯
    之事由為竊盜案件，與本案運輸第二級毒品犯行之罪質不同
    ，犯罪手段、動機顯屬有別，前案執行完畢日距離本案犯罪
    之時間（110年10、11月間）已有2年有餘，僅憑被告有上述
    前案之執行紀錄，難認被告犯本罪係出於行為人本身之特別
    惡性及對刑罰感應力薄弱，故認於被告所犯運輸第二級毒品
    未遂罪之法定刑度範圍內，審酌各項量刑事由後，已足以充
    分評價被告所應負擔罪責，尚無加重法定最低本刑之必要，
    爰不加重其刑，以符罪刑相當原則及比例原則。
　⒉按犯毒品危害防制條例第4條至第8條之罪於偵查及歷次審判
    中均自白者，減輕其刑，毒品危害防制條例第17條第2項定
    有明文。經查，被告就本案運輸第二級毒品犯行，於警詢時
    、偵查中、原審及本院訊問時、準備程序暨審理中均坦承不
    諱，業如前述，應依毒品危害防制條例第17條第2項規定減
    輕其刑。
　⒊按毒品危害防制條例第17條第1項規定犯第4條至第8條、第10
    條或第11條之罪，供出毒品來源，因而查獲其他正犯或共犯
    者，減輕或免除其刑。所稱「供出毒品來源」，係指被告原
    持有供己犯同條項所列之罪其毒品來源出自何人之謂。而該
    「因而查獲」，則必係因被告翔實供出毒品來源之具體事證
    ，而使有偵查（或調查）犯罪職權之公務員知悉而對之發動
    偵查（或調查），並因而查獲該毒品來源之其他正犯或共犯
    。且被告供出之毒品來源與調查或偵查之公務員對之發動偵
    查（或調查）並進而查獲其他正犯或共犯間，須具有時間上
    之先後順序及相當之因果關係。故所謂「供出毒品來源，因
    而查獲」，必以被告所稱供應其毒品之人與嗣後查獲之其他
    正犯或共犯間，前後具有銜接之關聯性，始稱充足，非謂被
    告一有「自白」、「指認」毒品來源之人，即得依上開規定
    予以減刑（最高法院110年度台上字第2229號、111年度台上
    字第1165號判決意旨參照）。被告雖於偵查及審理中均供稱
    其本案所運輸大麻之來源係姓名「林孟函」之友人，以及綽
    號「小龜」之不詳人士亦有參與本案犯行，並於偵查中時依
    檢察官提示之犯罪嫌疑人指認表指認「林孟函」（見偵卷第
    37至46、120至128頁、原審卷第36、139至143頁），惟臺灣
    臺中地方檢察署檢察官迄原審判決時尚未查獲本案毒品來源
    ，有臺灣臺中地方檢察署111年2月23日中檢謀秋110偵38113
    字第1119019556號函在卷可參（原審卷第111頁），被告上
    訴後再經本院函查結果，經臺灣臺中地方檢察署檢察官函覆
    並未查獲被告毒品來源一事，有臺灣臺中地方檢察署111年6
    月29日中檢永秋110偵38113字第1119070663號函可憑（見本
    院卷第107頁），是本案尚無因被告供出毒品來源而查獲其
    他正犯或共犯之情形，自無從依毒品危害防制條例第17條第
    1項減免其刑。
　⒋被告無刑法第59條規定適用：
  ①按犯罪之情狀顯可憫恕，認科以最低度刑仍嫌過重者，得酌
    量減輕其刑，為刑法第59條所明定。又刑法第59條規定犯罪
    情狀可憫恕者，得酌量減輕其刑，固為法院依法得自由裁量
    之事項，然非漫無限制，必須犯罪另有特殊之原因與環境，
    在客觀上足以引起一般同情，認為即予宣告法定低度刑期尤
    嫌過重者，始有其適用。是為此項裁量減刑時，必須就被告
    全部犯罪情狀予以審酌在客觀上是否有足以引起社會上一般
    人之同情，而可憫恕之情形，始稱適法（最高法院88年度台
    上字第6683號判決意旨參照）。蓋此旨在避免嚴刑峻罰，法
    內存仁，俾審判法官得確實斟酌個案具體情形，妥適裁量，
    務期裁判結果，臻致合情、合理、合法之理想。再刑法第59
    條規定之酌量減輕其刑，必須犯罪另有特殊之原因與環境，
    在客觀上足以引起一般同情，認為即使予以宣告法定最低度
    刑，猶嫌過重者，始有其適用。此所謂法定最低度刑，固包
    括法定最低本刑；惟遇有其他法定減輕之事由者，則應係指
    適用其他法定減輕事由減輕其刑後之最低度刑而言。倘被告
    別有法定減輕事由者，應先適用法定減輕事由減輕其刑後，
    猶認其犯罪之情狀顯可憫恕，即使科以該減輕後之最低度刑
    仍嫌過重者，始得適用刑法第59條規定酌量減輕其刑（最高
    法院100年度台上字第744號判決意旨參照）。
  ②被告之辯護人雖稱被告供出上手雖不符合毒品危害防制條例
    第17條第1 項之規定，但請審酌林孟函確實是加拿大毒梟，
    也確實在眾多案件中經其他被告供出為上手，情節也與本案
    類似，被告是在經過警詢時、偵查中才知道友人林孟函是加
    拿大毒梟，而被告受到林孟函利用涉犯本罪，林孟函在知道
    被告被查獲之後即消失無蹤，被告並不清楚包裹內毒品的實
    際重量，只是負責收取，而毒品並未流入社會，請依刑法第
    59條給予減輕其刑云云。惟本院審酌運輸毒品犯罪已是當今
    各國亟欲遏止防阻之犯罪類型，被告共同將第二級毒品大麻
    由外國運輸入境之行為態樣，屬於毒品供應鏈之上游，且所
    運輸毒品數量甚鉅，若流入市面，將嚴重戕害他人身心健康
    ，並間接誘發其他犯罪，嚴重危害社會治安及他人健康，所
    生危害較重，僅係因幸而查獲始未能流入市面，且被告所犯
    運輸第二級毒品罪，於依毒品危害防制條例第17條第2項規
    定減輕其刑後，較之被告運輸第二級毒品犯行對社會風氣及
    治安之危害程度，無情輕法重之情形。被告上開犯行客觀上
    難認有何特殊原因或堅強事由足以引起一般同情而有情堪憫
    恕或特別可原諒之處，不符刑法第59條規定，自無該條規定
    適用。被告之辯護人主張本案有刑法第59條規定適用云云，
    尚無可採。
四、本院之判斷：　　
　㈠原審審理後，認被告犯罪事證明確，予以論罪科刑，固非無
    見。然查被告雖為累犯，但經裁量後不予加重其刑，業如前
    述，原審認應依刑法第47條第1項規定加重其刑，尚有未洽
    。被告上訴主張應依刑法第59條規定減輕其刑雖無理由，惟
    其上訴主張不應依累犯加重其刑，尚非無據，此部分為有理
    由。原判決既有上開可議之處，即屬無可維持，應由本院予
    以撤銷改判。
　㈡爰以行為人之責任為基礎，審酌被告明知大麻係第二級毒品
    而為我國禁止輸入、進口，且運輸毒品進入我國，不論動機
    、目的為何，均有使毒品流通於外之風險，對社會治安危害
    非輕，竟無視國家杜絕毒品之禁令，夥同「林孟函」、「小
    龜」等不詳人士，透過向財政部關務署臺北關行使擅自以「
    王○○」名義所偽造具準私文書性質之「個案委任書」等方式
    ，從國外輸入總驗前淨重814.51公克之大麻至我國境內，所
    為實屬不該；惟考量本案被告共同輸入之大麻於通關時即遭
    查獲而最終未生流通於外之結果，其負責收貨處於共犯間可
    割棄之角色，亦無實據可證被告參與本件犯行獲得報酬，以
    及被告經查獲後始終坦承犯行之犯後態度，暨被告自陳專科
    肄業之智識程度、未婚、先前從事水電工作、入所前與父親
    同住、家庭經濟勉持之生活狀況等一切情狀，量處如主文第
    2項所示之刑。
　㈢沒收：
　⒈扣案如附表一編號1號所示、本案被告共同從國外輸入至我國
    境內之菸草4包，經送驗後均檢出大麻成分等情，業如前述
    ，且該4包大麻之外包裝袋共4只，與內含之大麻分離時，仍
    會有極微量之大麻殘留而難以析離，堪認該等外包裝袋與所
    裝大麻各具有不可析離之關係，是扣案如附表一編號1號所
    示之大麻及其外包裝袋共4只，均應一併宣告沒收銷燬之。
    至鑑驗耗損之大麻，既已滅失不存在，自無庸併予宣告沒收
    銷燬，附此敘明。
  ㈡扣案如附表一編號2、3號所示之物，乃係依本案包裹對外所
    示貨品名稱而為掩飾實際上係藉由本案包裹輸入大麻至我國
    境內所用之物，而扣案如附表二編號3至5號所示之行動電話
    1支以及「王○○」之國民身分證正本、機車駕照影本各1張，
    則係被告分別用以與「林孟函」聯繫本案犯行、共同冒用「
    王○○」名義寄送本案包裹及偽造「個案委任書」等行為之物
    ，是上開物品均係本案被告共同運輸大麻至我國境內所用之
    物，不問屬於被告與否，皆應依毒品危害防制條例第19條第
    1項規定宣告沒收。
  ㈢本案被告於「個案委任書」此一準文書上共同偽造之「王○○
    」署押1枚，依刑法第219條之規定宣告沒收之。至上開「個
    案委任書」，雖係被告所共同偽造，然既經據以向財政部關
    務署臺北關之承辦人員提出申請而行使，已非屬被告或其他
    共同正犯所有之物，爰不予宣告沒收，併予敘明。
  ㈣又公訴意旨雖主張被告因本案犯行獲有免除其積欠「林孟函
    」之新臺幣（下同）4萬元債務之犯罪所得，惟被告於偵查
    、本院訊問程序及審理中供稱：本案其單純是幫「林孟函」
    收包裹，沒有拿「林孟函」的任何報酬，沒有問「林孟函」
    ，他也沒有告訴其；本案其真的沒有報酬，但確實有欠「林
    孟函」4萬元，其等心裡是想如果其幫他收本案包裹，該4萬
    元債務就抵銷了，因為當初「林孟函」叫其幫他收本案包裹
    時，其等有提到其欠「林孟函」錢的事，所以其的認知是幫
    「林孟函」收本案包裹就抵銷掉該4萬元債務；其實並不確
    定本案幫「林孟函」做本案這些事情可不可以免除其欠「林
    孟函」的4萬元債務，其等都沒有明確講到這件事情，但其
    想說幫他忙，應該就可以免除該筆債務；當初其跟「林孟函
    」沒有明講做完本案犯行後可以抵銷欠他的債務，只是因為
    「林孟函」知道其缺錢、要賺錢，其覺得幫他做這件事情就
    可以免除債務，其實沒有想過本案要做到什麼程度才可以抵
    債，後來其被查獲、羈押就沒有再跟「林孟函」聯絡，所以
    也不確定其做本案犯行能不能抵債等語（見偵卷第42、122
    頁、原審卷第38、141至143頁），是被告究竟有無因本案犯
    行而獲有免除其積欠「林孟函」之4萬元債務之犯罪所得，
    顯有合理之可疑，依有疑唯利被告原則，尚難逕認被告因本
    案犯行可獲免除4萬元之債務，亦無實據可證被告因本件犯
    行有何所得，自無從宣告沒收、追徵該等犯罪所得。
  ㈤另就扣案如附表二編號1、2號以及附表三所示之物品，卷內
    既無證據可認係被告用以犯本案之物，或係與本案犯行有關
    之違禁物，復非本案被告之犯罪所得，自均無從為沒收、銷
    燬、沒收之諭知。
據上論斷，應依刑事訴訟法第369條第1項前段、第364條、第299
條第1項前段，判決如主文。
本案經檢察官洪佳業提起公訴及移送併辦，檢察官李月治到庭執
行職務。
中　　華　　民　　國　　111 　年　　8 　　月　　3 　　日
            刑事第十二庭   審判長法　官　張  國  忠
                                 法　官  李  雅  俐
                                 法　官  陳      葳 
以上正本證明與原本無異。
如不服本判決應於收受送達後20日內向本院提出上訴書狀，其未
敘述上訴理由者，並得於提起上訴後20日內向本院補提理由書狀
（均須按他造當事人之人數附繕本）「切勿逕送上級法院」。因
疫情而遲誤不變期間，得向法院聲請回復原狀。 

　　　　　　　　　　　　　     　書記官  蔡  皓  凡 

中　　華　　民　　國　　111 　年　　8 　　月　　3 　　日
                
附錄法條：
毒品危害防制條例第4條
製造、運輸、販賣第一級毒品者，處死刑或無期徒刑；處無期徒
刑者，得併科新臺幣3千萬元以下罰金。
製造、運輸、販賣第二級毒品者，處無期徒刑或10年以上有期徒
刑，得併科新臺幣1千5百萬元以下罰金。
製造、運輸、販賣第三級毒品者，處7年以上有期徒刑，得併科
新臺幣1千萬元以下罰金。
製造、運輸、販賣第四級毒品者，處5年以上12年以下有期徒刑
，得併科新臺幣5百萬元以下罰金。
製造、運輸、販賣專供製造或施用毒品之器具者，處1年以上7年
以下有期徒刑，得併科新臺幣1百50萬元以下罰金。
前五項之未遂犯罰之。

懲治走私條例第2條
私運管制物品進口、出口者，處7年以下有期徒刑，得併科新臺
幣3百萬元以下罰金。
前項之未遂犯罰之。
第1項之管制物品，由行政院依下列各款規定公告其管制品項及
管制方式：
一、為防止犯罪必要，禁止易供或常供犯罪使用之特定器物進口
    、出口。
二、為維護金融秩序或交易安全必要，禁止偽造、變造之各種貨
    幣及有價證券進口、出口。
三、為維護國民健康必要，禁止、限制特定物品或來自特定地區
    之物品進口。
四、為維護國內農業產業發展必要，禁止、限制來自特定地區或
    一定數額以上之動植物及其產製品進口。
五、為遵守條約協定、履行國際義務必要，禁止、限制一定物品
    之進口、出口。

刑法第216條
行使第210條至第215條之文書者，依偽造、變造文書或登載不實
事項或使登載不實事項之規定處斷。

刑法第210條
偽造、變造私文書，足以生損害於公眾或他人者，處5年以下有
期徒刑。

刑法第220條第2項
在紙上或物品上之文字、符號、圖畫、照像，依習慣或特約，足
以為表示其用意之證明者，關於本章及本章以外各罪，以文書論
。
錄音、錄影或電磁紀錄，藉機器或電腦之處理所顯示之聲音、影
像或符號，足以為表示其用意之證明者，亦同。




附表一：
編號 扣案物品 1 大麻共4包（均菸草狀） 總驗前淨重814.51公克、總驗餘淨重813.95公克 2 高蛋白營養品1罐 3 水瓶2個 

附表二：
編號 扣案物品 1 OPPO廠牌之行動電話1支（型號：R17） 裝有門號0000000000號SIM卡1張 2 Apple廠牌之行動電話1支（型號：iPhone6s） 裝有門號0000000000號SIM卡1張 3 Apple廠牌之行動電話1支（型號：iPhone6s） 裝有門號0000000000號SIM卡1張 4 「王○○」之國民身分證正本1張 5 「王○○」之機車駕照影本1張 

附表三：
編號 扣案物品 1 SIM卡卡槽1張 2 「黃寶儀」之國民身分證正本1張 3 本票1張 4 隨身碟2個 5 InFocus廠牌之行動電話1支 6 Samsung廠牌之行動電話1支 7 ASUS廠牌之筆記型電腦1台（附電源器） 8 鑰匙1串 9 札記紙張1張